【裁判字號】    97,簡上,12
【裁判日期】    970205
【裁判案由】    違反毒品危害防制條例
【裁判全文】
臺灣彰化地方法院刑事判決              97年度簡上字第12號
上  訴  人
即  被  告  甲○○
上列上訴人因違反毒品危害防制條例案件，不服本院員林簡易庭
九十六年度員簡字第五七０號中華民國九十六年十一月十二日第
一審簡易判決（原檢察官聲請簡易判決處刑案號：九十六年度偵
字第八三九七號），提起上訴，本院管轄之第二審合議庭判決如
下：
    主      文
上訴駁回。
    事實及理由
一、本案經本院審理結果，認第一審判決認事用法及量刑均無不
    當，應予維持，並引用第一審判決書記載之事實、證據及理
    由（如附件）。
二、本件上訴人即被告甲○○（以下簡稱被告）上訴意旨略以：
    被告之女友因毒品案件入獄服刑，曾有台中市西屯派出所管
    區員警張富凱向被告提及是否有犯罪線索可提供，被告告知
    該警員其女友之電話可能用得上，張富凱即暗示等有人打電
    話來要販毒，請被告佯稱要買毒，然後再查出販毒集團之所
    在地，以協助揪出害其女友吸毒的不法之徒。數日後被告女
    友之電話響起，電話中自稱阿義之男子表示有毒品可賣，被
    告見機不可失，即向其表明有意購買，便依阿義之指示前往
    彰化縣員林鎮○○路與南和街口，向阿義購買海洛因及安非
    他命各一包，被告確定阿義確有販毒情事後，於晚間八時許
    ，正準備返回台中將上情告知並交付所購之毒品予張富凱警
    員時，見有警車在附近巡邏，為爭取時間，被告即決定將毒
    品交付巡邏之員警，並主動告知上情，詎員警並未在附近搜
    尋販毒之阿義，僅將被告帶回偵訊，邇後被告即被以持有第
    一級毒品而起訴判刑，被告實際上並無持有毒品之犯意，純
    係為管區員警提供販毒之犯罪線索，卻因陰錯陽差被當成非
    法持有第一級毒品及判刑，故請求撤銷原判決，改為被告無
    罪之判決云云。
三、訊據被告固坦承持有第一級毒品海洛因及第二級毒品甲基安
    非他命各一包之事實，惟矢口否認有持有之犯意。惟查，（
    一）證人張富凱到庭證稱：九十六年四、五月時，被告戶籍
    在我管區，當時有交辦單下來說被告曾經犯強盜，所以要特
    別注意，至於被告之女友陳靖文我不認識，之後被告戶籍遷
    到豐原，我並沒有請被告將販毒者釣出來，我是曾經告訴被
    告如果有販毒人口請被告要告訴我，在九十六年四、五月份
    的時候，他有跟我講一件，之後我們去查証，被告帶我到現
    場去，但是經查該地並沒有住那個人。至於彰化這一件（按
    即本件）我並不知情，且我們也不敢叫線民去購毒釣出販毒
    者，我們只要線民講出販毒者的名字及地址，我們就會去申
    請搜索票直接去抓，不會用被告所述的手法，因為我們知道
    這種的嚴重性等語，又被告若果係為管區員警提供販毒之犯
    罪線索，而向阿義購得海洛因，則其於購買毒品前為何會完
    全未通知警員張富凱，並配合警方以查出賣毒者，而完全由
    其自行向阿義購買一萬元之海洛因及安非他命，亦與一般常
    情有違。（二）被告於九十六年九月七日檢察官訊問時供稱
    ：昨天（按即九十六年九月六日）下午五時在員林鎮○○路
    與南和街口向一名阿義的男子，以一萬元購買一包海洛因及
    一包安非他命，且買到後，我一度猶豫要不要施用，後來有
    看到巡邏車來，我就自首。（警詢是否實在？）實在，我有
    看過等語；又被告於警詢供稱：（問：你持有上記警方查扣
    之一、二級毒品作何用途？）我準備吸食毒品。（問：你為
    何要持有毒品海洛因及安非他命？）我是因為最近心情不好
    ，才會想要購買來吸食毒品。（問：以上所說是否實在？有
    無意見？）實在。我因失業又心情不好，才想要施用毒品舒
    解壓力，希望檢察官能給我自新的機會等語，且被告於警詢
    中亦僅提及其毒品係向阿義之男子購買，至於如何聯絡阿義
    或找到阿義之人，則均未提及，亦無要警方協助其找出阿義
    。（三）綜上所述，足認被告確有持有第一級毒品海洛因及
    第二級毒品甲基安非他命之犯意，被告所辯顯係事後卸責之
    詞，不足採信，是以本件事證已臻明確，其犯行堪予認定。
四、本件原審以被告持有第一級毒品海洛因及第二級毒品甲基安
    非他命事證明確，並審酌被告犯案之情節，及被告有自首之
    減輕事由，據以論罪科刑，判處被告有期徒刑六月，並依刑
    法第四十一條第一項前段之規定諭知易科罰金之折算標準，
    核無不當，上訴人即被告指摘原判決不當，請求撤銷原判決
    ，為被告無罪之判決，為無理由，應駁回其上訴。
據上論斷，應依刑事訴訟法第四百五十五條之一第一項、第三項
、第三百七十三條、第三百六十八條，判決如主文。
本件經檢察官張聖傳到庭執行職務。
中    華    民    國    97    年    2     月    5     日
                          臺灣彰化地方法院刑事第二庭
                              審判長法  官  石馨文
                                    法  官  黃齡玉
                                    法  官  尚安雅
以上正本證明與原本無異。
本判決不得上訴。
中    華    民    國    97    年    2    月    12     日
                                    書記官  洪年慶


司法院資訊處製作；財團法人民間司法改革基金會備份。
